【裁判字號】    95,抗,473
【裁判日期】    950728
【裁判案由】    本票裁定
【裁判全文】
臺灣臺北地方法院民事裁定               95年度抗字第473號
抗  告  人  甲○○
上列抗告人因與相對人安泰商業銀行股份有限公司間本票裁定事
件，抗告人對於民國95年4月26日本院簡易庭所為95年度票字第
49892號裁定提起抗告，本院裁定如下：
    主  文
抗告駁回。
抗告程序費用新台幣壹仟元由抗告人負擔。
    理  由
一、按執票人向本票發票人行使追索權時，得聲請法院裁定後強
    制執行，票據法第123條定有明文。本票執票人，依票據法
    第123條規定，聲請法院裁定許可對發票人強制執行，性質
    上係屬非訟事件，此項聲請之裁定及抗告法院之裁定，僅依
    非訟事件程序以審查強制執行許可與否，並無確定實體上法
    律關係存否之效力，如發票人就票據債務之存否有爭執時，
    應由發票人另提起確認之訴，以資解決，最高法院57年度台
    抗字第76號著有判例可資參照。
二、本件相對人主張：伊執有抗告人於民國93年8月2日簽發之本
    票1紙，內載金額新台幣（下同）54萬元，付款地在伊公司
    ，利息約定自發票日起前3個月按年息3%固定計息，第4個月
    起按年息12%固定計息，免除作成拒絕證書，到期日為94年
    12月5日。詎經於到期日提示僅獲部分付款，其餘42萬1,731
    元未獲付款，為此依票據法第123條規定聲請裁定就上開金
    額及自到期日起算按年息12%計算利息許可強制執行等情，
    已據其提出本票1紙為證，原裁定予以准許，形式上審查即
    無不合。抗告意旨雖稱：其已於95年3月中向最大債權銀行
    即相對人銀行提出債務協商申請，並於95年4月13日收到相
    對人銀行寄來協商通過之文件，其亦於95年4月18日將文件
    簽章以掛號寄回表示要進行債務協商，後續相對人銀行打電
    話告知由於債權金額有誤，將會另行再寄一份債務協商協議
    書，其再於5月8日將債務協商協議書寄回（在有效期14天內
    ），如今卻收到相對人銀行聲請之裁定，是否相對人銀行各
    部門之間的作業往來有疏失，況且協商通過，第1期繳款日
    亦尚未屆至，雖其後來因為薪資不足未按照規定時間繳款，
    但並不代表其故意逃避，其願在政府德政下還清款項云云，
    惟按，抗告人所稱縱屬實，亦係實體法上之爭執，依上開說
    明，非本件非訟程序所得加以審究。從而，抗告意旨指摘原
    裁定不當，求予廢棄，委無理由，應予駁回。
三、據上論結，本件抗告為無理由，爰裁定如主文。
中    華    民    國    95    年    7     月    28    日
                  民事第一庭  審判長法官  詹文馨
                              法      官  楊絮雲
                              法      官  張明輝
以上正本係照原本作成。
不得再抗告。
中    華    民    國    95    年    7     月    28    日
                              書  記  官  周其祥


司法院資訊處製作；財團法人民間司法改革基金會備份。
